【裁判字號】    90,上易,458
【裁判日期】    900607
【裁判案由】    詐欺
【裁判全文】
臺灣高等法院臺南分院刑事判決                九十年度上易字第四五八號    Ｇ
      上  訴  人
      即  被  告  丙  ○  ○
右上訴人因詐欺案件，不服臺灣嘉義地方法院八十九年度易字第一一一九號中華民國
九十年二月十四日第一審判決（起訴案號：臺灣嘉義地方法院檢察署八十九年度偵字
第一一一九號），提起上訴，本院判決如左：
      主      文
原判決撤銷。
丙○○無罪。
      理      由
一、公訴意旨如起訴書所載（如附件）。
二、訊據上訴人即被告丙○○堅決否認有詐欺犯行，辯稱：支票係因做工程，由乙○
    ○拿給伊的（原審卷第十一頁）．．約於民國八十八年十一月底，伊有打電話去
    華南銀行嘉義分行詢問，銀行說沒有問題，伊才向告訴人說票沒有問題，應可以
    兌現（原審卷第十二頁）等語。
三、公訴人認被告犯有詐欺罪嫌無非以本件訴訟以來，近六個月均未償還告訴人分文
    ，且被告所持以蕭偕得為發票人、華南商業銀行嘉義分行為付款人之支票，經查
    自八十九年一月至三月間，連續退票達一百零九張，此有華南商業銀行八十九年
    十一月十三日（八九）華嘉存字第一八一號函及支票存款票據退票記錄查詢單一
    份在卷可按，且被告亦無法詳細說明系爭支票之來源，被告顯然知悉該支票有問
    題，而仍持以向告訴人調借現金為其論據。
四、按犯罪事實，應依證據認定之，無證據不得推定其犯罪事實；又不能證明被告犯
    罪者，應諭知無罪之判決，刑事訴訟法第一百五十四條、第三百零一條第一項分
    別定有明文。而告訴人於刑事訴訟法上與被告乃立於對立之地位，其之指訴乃以
    使被告受刑事追訴處分為目的，仍應調查其他必要之證據，以察其是否與事實相
    符，始得採為認定被告犯罪之依據。
五、經查：被告供稱附表編號一、二所列支票其有背書（本院卷第四十七頁），亦經
    告訴人甲○○證明屬實（本院卷第四十八頁）。且證人乙○○於本院亦證稱伊有
    交付上開支票給丙○○，其交付時有告訴丙○○支票是伊工作時收的（本院卷第
    三十七頁）。綜上所述，尚難遽認被告於借款之初，已知支票必不能兌現，自難
    以臆測之詞遽入人罪，應認不能證明被告犯罪，原審不查論處被告丙○○詐欺罪
    刑，即有未洽。被告上訴否認犯罪為有理由，自應予撤銷改判為無罪之諭知。
據上論結，應依刑事訴訟法第三百六十九條第一項前段、第三百六十四條、第三百零
一條第一項，判決如主文。
本案經檢察官蘇南桓到庭執行職務。
中    華    民    國      九十      年      六      月          七      日
                                  臺灣高等法院臺南分院刑事第二庭
                                      審判長法官  游    明    仁
            法官  陳    清    溪
                                            法官  蘇    重    信
右正本證明與原本無異。
不得上訴。
                                      法院書記官  李    珍    鳳
中    華    民    國      九十      年      六      月         八       日


司法院資訊處製作；財團法人民間司法改革基金會備份。
